臺灣新竹地方法院刑事判決　　　　　　　 93年度易字第687號
公　訴　人　臺灣新竹地方法院檢察署檢察官
被　　　告　丁○○　男　26歲.
上列被告因竊盜案件，經檢察官提起公訴（九十三年年度偵字第
五二五六、五五三九號），本院合議庭裁定適用簡式審判程序，
判決如下：
    主  文
丁○○連續攜帶兇器竊盜，累犯，處有期徒刑壹年貳月。
扣案之鑰匙支均沒收。
    事  實
一、
  (一)丁○○前因違反槍砲彈藥刀械管制條例、侵占遺失物等案件
    ，經本院以九十年度竹簡字第六二七號判決分別判處有期徒
    刑三月併科罰金新臺幣二萬元、銀圓三千元，嗣經本院就罰
    金部分定應執行罰金新臺幣二萬二千元確定，於民國九十一
    年九月七日執行完畢。
  (二)其於九十二年九月十五日犯竊盜案件，甫經臺灣新竹地方法
    院檢察署檢察官提起公訴，由本院以九十三年度易字第三六
    六號審理中（嗣於九十三年十一月二十四日判決），詎其於
    該案審理期間尚未判決前，仍不知悛悔，竟另行起意，基於
    意圖為自己不法所有之竊盜概括犯意：
    1.先於九十三年九月二十一日晚上十時許，在新竹市○區○○路二段十巷內，持自備之鑰匙二支，竊取丙○○所有之
      ＨＹ─五二七０號自用小貨車（價值新臺幣十萬元），得
      手後，旋將該車留供己用；
    2.復於同年十月十一日晚上八時許，與綽號「老大」、「阿
      進」之不詳姓名年籍成年男子，基於竊盜之犯意聯絡，推
      由「老大」、「阿進」至苗栗縣頭屋鄉○○村○○街四十
      四巷一號旁，竊取戊○○所有之四八七─ＱＰ號自用大貨
      車（價值新臺幣五十萬元），其則在新竹市○○區○○路
      二段國道三號公路橋下等候接應，迨同日晚上十一時十分
      許，在新竹市○○區○○路二段國道三號公路橋下，丁○○以ＨＹ─五二七０號自用小貨車拖拉四八七─ＱＰ號自
      用大貨車時，為警當場查獲，並扣得其所有供竊取ＨＹ
      ─五二七０號自用小貨車所用之鑰匙二支（ＨＹ─五二七
      ０號自用小貨車、四八七─ＱＰ號自用大貨車已分別發還
      丙○○、戊○○），移送至臺灣新竹地方法院檢察署，經
      檢察官訊問後飭回；
    3.其又於同年十月二十四日晚上十一時許，在苗栗縣造橋鄉
      造橋村一鄰老庄六十三號前，持自備之鑰匙一支，竊取甲○○所有之ＬＺ─四二三五號自用小貨車（價值新臺幣二
      萬元），得手後，亦將該車留供己用，嗣於同年月二十八
      日下午三時五十分許，其駕駛上開ＬＺ─四二三五號自用
      小貨車，行經新竹縣竹北市○○路二九九巷六號前，為警
      攔檢查獲，並扣得其所有供竊取ＬＺ─四二三五號自用小
      貨車所用之鑰匙一支（ＬＺ─四二三五號自用小貨車已發
      還甲○○），移送至臺灣新竹地方法院檢察署，經檢察官
      訊問後諭令以新臺幣一萬元交保。
    4.詎其猶不知警惕，復基於意圖為自己不法所有之竊盜概括
      犯意，於九十三年十一月初，在其位於新竹縣竹北市○○○路五五五巷七八弄十六號住處附近之土地公廟旁，以自
      備足以傷害人之生命身體之兇器扳手破壞Ｂ二─四四七五
      號自用小貨車鎖頭而竊取該車（該自小貨車係乙○○所管
      領使用，於九十三年十月十二日上午九時許，在新竹市○○路二二五巷底遭不詳人士竊取後棄置於該處），嗣於同
      年十一月八日晚上六時二十分許，其駕駛上開Ｂ二─四四
      七五號自用小貨車，至新竹縣竹北市○○○路五五五巷五
      十號對面空地時，因其另案遭通緝，為警逮捕，經警發現
      上開自用小貨車係贓車而查獲上情（Ｂ二─四四七五號自
      用小貨車已發還乙○○，丁○○竊車所用之扳手則未扣案
      ，已遭丟棄而滅失）。
二、案經新竹縣警察局移送暨新竹市警察局第三分局報告臺灣新
    竹地方法院檢察署檢察官偵查起訴
    理  由
一、本件被告丁○○所犯普通竊盜、加重竊盜罪，均非死刑、無
    期徒刑、最輕本刑為三年以上有期徒刑之罪，或高等法院管
    轄第一審之案件，被告於本院準備程序進行中，就被訴事實
    為有罪之陳述，經本院認合於刑事訴訟法第二百七十三條之
    一第一項之規定，裁定適用簡式審判程序，合先敘明。
二、訊據被告對於上開連續竊取他人自用大貨車、自用小貨車之
    犯罪事實於本院準備程序、簡式審判程序時均坦承不諱，並
    經被害人丙○○、戊○○、甲○○、乙○○指述綦詳，復有
    車輛竊盜、車牌失竊資料個別查詢報表─查詢車輛認可資料
    二份、行照影本一份、車輛竊盜詳細資料畫面一份、贓證物
    品認領保管收據二份、贓物認領保管單二份在卷可稽，以及
    被告所有供竊取ＨＹ─五二七０號自用小貨車所用之鑰匙二
    支、供竊取ＬＺ─四二三五號自用小貨車所用之鑰匙一支扣
    案為憑（九十三度保管字第二三八號、九十三年度保管字第
    一三六號，扣押物品清單均見本院卷），是被告自白與事實
    相符，堪足採信，本案事證已臻明確，被告上開犯行均洵堪
    認定，應依法予以論科。
三、按被告竊取Ｂ二─四四七五號自用小貨車所用之扳手，客觀
    上足以傷害人之生命身體，應屬兇器無疑。核被告所為，係
    分別犯刑法第三百二十條第一項之竊盜罪、第三百二十一條
    第一項第三款之攜帶兇器竊盜罪。被告就竊取四八七─ＱＰ
    號自用大貨車部分，與綽號「阿進」、「老大」之成年男子
    ，有犯意聯絡及行為分擔，應論以共同正犯。被告三次普通
    竊盜、一次加重竊盜犯行，時間緊接，手法類似，觸犯基本
    構成要件相同之罪，顯係基於概括犯意為之，應依連續犯之
    規定論以一重之攜帶兇器加重竊盜罪，並加重其刑。被告有
    事實欄一(一)所載有期徒刑執行完畢之前科，有臺灣高等法院
    被告全國前案紀錄表一份附卷可稽，其於五年內再犯本件有
    期徒刑以上之罪，為累犯，應依刑法第四十七條之規定遞加
    重其刑。爰審酌被告年輕力盛，僅為一己私利，屢次竊取他
    人貨車，且迭經查獲，仍不知警惕收斂，竊盜次數達四次，
    坦承犯行，態度尚稱良好等一切情狀，量處如主文所示之刑
    ，以資懲儆。
四、扣案之鑰匙三支，係被告所有供犯本件竊盜罪所用之物等情
    ，經被告供述明確，均應依刑法第三十八條第一項第二款之
    規定宣告沒收。
五、檢察官起訴書雖初未就被告竊取Ｂ二─四四七五號自用小貨
    車部分提起公訴，然業經檢察官當庭以言詞擴張此部分之起
    訴（見本院九十四年二月二十四日簡式審判筆錄第三頁）；
    另被告於九十三年十二月三日凌晨三時十分，於苗栗縣竹南
    鎮○○里○○街三五號附近，因無車返回新竹，而臨時起意
    以扳手竊取ＫＶ─七五六八號、九七一七─ＨＬ號自小客車
    之竊盜未遂案件（經臺灣苗栗地方法院以九十四年度易字第
    四三號於九十四年二月十八日判決有期徒刑八月），與被告
    本件竊取貨車犯行並無關係，經被告供述在卷，均附此敘明
    。
六、據上論斷，應依刑事訴訟法第二百七十三條之一第一項、第
    二百九十九條第一項前段，刑法第五十六條、第三百二十一
    條第一項第三款、第四十七條、第三十八條第一項第二款，
    判決如主文。
本案經檢察官詹昭書到庭執行職務。
中　　華　　民　　國　　94　　年　　3 　　月　　10　　日
                  刑事第三庭法  官  黃美盈
如不服本判決，應於判決送達後十日內向本院提出上訴狀（應附
繕本），上訴於臺灣高等法院。
以上正本證明與原本無異。
中　　華　　民　　國　　94　　年　　3　 　月　　11　　日
                            書記官  吳尚文
附錄法條：
第三百二十一條第一項第三款（攜帶兇器加重竊盜罪）
犯竊盜罪而有左列情形之一者，處六月以上五年以下有期徒刑：
三  攜帶兇器而犯之者。
